【裁判字號】    89,訴,474
【裁判日期】    890517
【裁判案由】    毒品危害防制條例
【裁判全文】
臺灣高雄地方法院刑事判決                          八十九年度訴字第四七四號
    公  訴  人  臺灣高雄地方法院檢察署檢察官
    被      告  甲○○
右列被告因違反毒品危害防制條例案件，經檢察官提起公訴（八十九年度毒偵字第二
四六號）及移送併辦（八十九年度毒偵字第一一七二號、八十九年度毒偵字第一六七
六號），本院判決如左：
    主  文
甲○○連續施用第一級毒品，累犯，處有期徒刑捌月。
扣案之第一級毒品海洛因壹小包（驗後淨重壹點玖參公克，包裝重零點貳壹公克，純
度百分之貳拾捌點零玖，純質淨重零點伍肆公克），沒收銷毀之；又注射針筒參支及
葡萄糖水壹瓶均沒收。
    事  實
一、甲○○前曾於民國八十二年間，因違反肅清煙毒條例案件，經本院判處有期徒刑
    三年二月，褫奪公權二年確定，於八十二年九月九日入監執行，八十四年一月二
    十九日假釋出監，並於八十五年十一月六日指揮書執行完畢。竟不知悔改，前因
    施用毒品案件，經本院以八十八年度毒聲字第七四一一號裁定送觀察、勒戒後，
    認無繼續施用毒品傾向，經台灣高雄地方法院檢察署檢察官（以下簡稱高雄地檢
    署檢察官），於八十八年十一月八日以八十八年度毒偵字第一四○二號不起訴處
    分確定；詎復基於施用上開毒品之犯意，於八十八年十一月上旬某日某時許起至
    同年十月十五日止，連續在高雄縣路竹鄉甲南村大智三十五之八號住處，將海洛
    因混合礦泉水放於針筒內，以注射方式，施用第一級毒品海洛因多次，嗣於同年
    十月二十三日凌晨一時三十分許，在上址為警查獲，經警採集尿液請回後；復承
    上開施用毒品海洛因之犯意，於同年十二月二十一日下午六時許，在嘉義縣布袋
    鎮○○路二十九巷十五號住處房間內，再以上開方法施用毒品海洛因一次，嗣於
    同年十二月二十二日上午十時三十分許，為警於上開住處查獲，經警採集尿液請
    回後；又承上開施用毒品之概括犯意，自同年十二月二十二日起（不含為警查獲
    後請回前）至同年十二十九日一時許止，在前開嘉義縣布袋鎮○○路二十九巷十
    五號住處房間內，再以海洛因混合葡萄糖水放入注射針筒內，以注射方法施用毒
    品海洛因多次，嗣於同年十二月二十九日下午七時三十分許，在高雄市○○區○
    ○路六三一號前，為警查獲，並扣有洛因一小包（驗後淨重一點九三公克，包裝
    重○點二一公克，純度百分之二十八點零玖，純質淨重○點五四公克）、注射針
    筒三支及葡萄糖水一瓶。
二、案經高雄市政府警察局苓雅分局移送臺灣高雄地方法院檢察署檢察官偵查起訴及
    台灣高雄地方法院檢察署檢察官及台灣嘉義地方法院檢察署檢察官呈請台灣高等
    法院檢察署令轉台灣高雄地方法院檢察署檢察官併案審理。
    理  由
一、右揭事實，迭據被告甲○○於警訊、偵查及本院審理時供承不諱，且被告於八十
    八年十二月二十三日、八十八年十二月二十二日，為警查獲時採取之尿液，分別
    經送檢驗結果，均呈嗎啡陽性反應，此有高雄縣衛生局八十八年十二月三十一日
    （八十八）煙檢字第三○八五號煙毒尿液檢驗成績書、長榮管理學院八十九年一
    月十日陽性報告各一份附卷可稽。此外，復有海洛因一小包、針筒三個與葡萄糖
    水一瓶扣案可佐，而扣案之海洛因一小包，經送檢驗結果，確呈嗎啡陽性反應（
    驗後淨重一點九三公克，包裝重○點二一公克，純度百分之二八點○九，純質淨
    重○點五四公克），有法務部調查局八十九年二月三日（電腦條碼000000
    000號）鑑定通知書一紙在卷為證，被告自白與事實相符，顯見被告確有施用
    上開第一級毒品事實甚明。又查，被告前因施用毒品案件，經依本院裁定送觀察
    、勒戒後，認無繼續施用毒品之傾向，經高雄地檢署檢察官，於八十八年十一月
    八日以八十八年度毒偵字第一四○二號不起訴處分確定在案，有高雄地檢署刑案
    資料查註紀錄表、本院被告院內索引卡紀錄表及台灣高等法院被告全國前案紀錄
    表各一份在卷足參。其於五年內再犯毒品危害防制條例第十條之罪，且經裁定送
    觀察勒戒，認有繼續施用毒品傾向，有本院八十九年一月二十四日八十九年度毒
    聲字第五三六號裁定送強制戒治附卷可參，被告罪證明確，應予依法論科。
二、核被告施用第一級毒品之行為，係犯毒品危害防制條例第十條第一項之罪。被告
    吸用海洛因前之持有第一級毒品海洛因行為（同條例第十一條第一項），本應以
    持有論，惟持有後進而吸用，其持有之低度行為應被吸用之高度行為所吸收，故
    不再另論其非法持有第一級毒品罪。被告先後多次施用第一級毒品犯行，時間緊
    接，罪名與構成要件相同，顯係基於概括犯意而為，應依連續犯規定論以一罪，
    並加重其刑。又查，被告前曾於八十二年間，因違反肅清煙毒條例案件，經本院
    判處有期徒刑三年二月，褫奪公權二年確定，於八十二年九月九日入監執行，八
    十四年一月二十九日假釋出監，並於八十五年十一月六日指揮書執行完畢，有前
    揭被告前科紀錄表在卷可資，其於五年以內再犯有期徒刑以上之罪，為累犯，應
    依刑法第四十七條之規定，遞加重其刑。爰審酌被告無視政府反毒禁令，屢經觀
    察、勒戒後，仍多次再犯，其品行、動機、目的及犯後坦承犯行等一切情狀，量
    處如主文所示之刑。扣案之海洛因一小包（驗後淨重一點九三公克，包裝重○點
    二一公克，純度百分之二十八點零玖，純質淨重○點五四公克），應依同條例第
    十八條第一項前段之規定，宣告沒收銷毀之。又針筒三個及葡萄糖水一瓶，為被
    告所有並供施用毒品犯罪預備之用，業經被告於本院審理時供明在卷，應依刑法
    第三十八條第一項第二款規定沒收。
據上論斷，應依刑事訴訟法第二百九十九條第一項前段，毒品危害防制條例第十條第
一項、第十八條第一項前段，刑法第十一條前段、第五十六條、第四十七條、第三十
八條第一項第二款，判決如主文。
中    華    民    國    八十九    年      五      月        十七  日
                                  臺灣高雄地方法院刑事第一庭
                                      法  官      邱基峻
右正本證明與原本無異。
如不服本判決，應於判決送達後十日內，向本院提出上訴狀。
                                      書記官      王美玲
中    華    民    國    八十九    年      五      月       十八       日


司法院資訊處製作；財團法人民間司法改革基金會備份。
